臺灣臺東地方法院刑事裁定
110年度東秩字第24號
移送機關    臺東縣警察局關山分局
被移送人    陳添福



上列被移送人因違反社會秩序維護法案件，經移送機關以中華民
國110年6月26日關警偵字第1100007077號移送書移送審理，本院
裁定如下：
    主  文
陳添福無正當理由攜帶具有殺傷力之器械，處罰鍰新臺幣壹萬伍
仟元。
    事實及理由
一、被移送人陳添福於下列時、地有違反社會秩序維護法之行為
    ：
(一)時間：民國110年6月1日17時26分許。
(二)地點：臺東縣○○鄉○○路00巷0號協天宮前籃球場。
(三)行為：被移送人酒後於上揭時、地，因被害人陳昭宏及其友
    人在其居所旁籃球場打球發出噪音，憤而持不明刀械威嚇被
    害人陳昭宏等人，並將該刀擲向被害人，幸未擊中而無人受
    傷。
二、上開事實，有下列之證據證明屬實：
(一)被移送人陳添福於警詢時之陳述。
(二)證人即被害人陳昭宏於警詢時之證述。
(三)被害人提供之手機畫面翻拍照片2張。
(四)現場監視錄影畫面光碟1片。
(五)監視錄影畫面截圖5張(見本院卷)。　　
三、裁罰：
(一)按一行為而發生二以上之結果者，從一重處罰；無正當理由
    攜帶具有殺傷力之器械、化學製劑或其他危險物品者，處3
    日以下拘留或新臺幣(下同)3萬元以下罰鍰；又加暴行於人
    者，處3日以下拘留或1萬8,000元以下罰鍰，社會秩序維護
    法第24條第2項前段、第63條第1款及第87條第1款分別定有
    明文。再社會秩序維護法第63條第1項第1款所稱之「無正當
    理由」，係指行為人若所持目的與該器械於通常所使用之目
    的不同，依當時客觀環境及一般社會通念而言，該持有行為
    已逾該器械原通常使用目的及範疇，致該器械在客觀上因本
    具殺傷力之故，而易造成社會秩序不安及存在不穩定危險之
    狀態，即屬之，當不以行為人是否已持之要脅人之生命、身
    體而產生實質危險為斷。
(二)查被移送人攜帶刀械前往多數人得共見共聞之公共場所即上
    開地點，欲阻止被害人及其友人繼續打球，且其將所持刀械
    朝被害人丟擲，有上開證據可資證明。被移送人所持刀械，
    質地堅硬、尖銳，稍加施力即可能造成傷害，如持之朝他人
    攻擊，客觀上當足以對人之生命、身體、安全構成威脅，具
    有危險性，自屬有殺傷力之器械無疑，足認被移送人之舉止
    已足以使他人恐慌，感受威脅、恐懼，對公共秩序、社會安
    寧造成相當之危害，亦難認持該物有何正當理由。是被移送
    人所為，係違反社會秩序維護法第63條第1項第1款之規定。
(三)又被移送人以不明刀械丟擲被害人，雖因未擊中而未成傷，
    然考諸社會秩序維護法之立法目的，旨在維護公共秩序，確
    保社會安寧(社會秩序維護法第1條參照)，與刑法保護目的
    並非完全相同，是被移送人於上揭時、地加暴行於人，且地
    點係在臺東縣○○鄉○○路00巷0號協天宮前籃球場，屬於公共
    場所，自足以對於公共秩序、社會安寧造成相當程度之危害
    ，仍應依社會秩序維護法第87條第1款規定予以處罰。被移
    送人因一行為而發生二以上之結果者，從一重處罰，社會秩
    序維護法第24條第2項前段定有明文，依上開規定，應從一
    重之同法第63條第1項第1款處罰之。 
(四)爰審酌被移送人無正當理由攜帶具有殺傷力之器械，並加暴
    行於人，妨害社會秩序安寧，所為實不足取。復考量其犯後
    坦承犯行，態度尚可，兼衡違法之動機、目的、手段、本件
    刀械之大小與類型、投擲刀械時被移送人與被害人間之距離
    、所生危害，並考量被移送人於警詢時自陳國中肄業之教育
    程度，無業，家庭經濟狀況貧寒之生活狀況等一切情狀，以
    被移送人責任為基礎，本於責罰相當之比例原則，裁處如主
    文所示之罰鍰。
四、末查，被移送人所持之不明刀械為其自家中取出，係供其違
    反社會秩序維護法行為所用之物，案發後已為其母親丟棄，
    業據被移送人供陳在卷(警卷第4頁)。因該物非屬違禁物，
    且未扣案，無證據證明仍存在，爰不併予宣告沒入，併此敘
    明。
五、據上論斷，依社會秩序維護法第46條第1項、第63條第1項第
    1款、第87條第1款、第24條第2項前段，裁定如主文。
中    華    民    國    110    年    7    月    15    日
                  臺東簡易庭  法  官  陳昱維
以上正本證明與原本無異。
如不服本裁定，應於裁定送達後5日內向本院提出抗告狀（須附
繕本）。
「切勿逕送上級法院」
                              書記官  戴嘉宏 
中　　華　　民　　國　　110 　年　　7 　　月　　15　　日
附錄本案裁罰法條：
社會秩序維護法第63條
有左列各款行為之一者，處三日以下拘留或新臺幣三萬元以下罰
鍰：
一、無正當理由攜帶具有殺傷力之器械、化學製劑或其他危險物
    品者。
二、無正當理由鳴槍者。
三、無正當理由，攜帶用於開啟或破壞門、窗、鎖或其他安全設
    備之工具
    者。
四、放置、投擲或發射有殺傷力之物品而有危害他人身體或財物
    之虞者。
五、散佈謠言，足以影響公共之安寧者。
六、蒙面偽裝或以其他方法驚嚇他人有危害安全之虞者。
七、關於製造、運輸、販賣、貯存易燃、易爆或其他危險物品之
    營業，未
    經主管機關許可；或其營業設備及方法，違反法令規定者。
八、製造、運輸、販賣、攜帶或公然陳列經主管機關公告查禁之
    器械者。
前項第七款、第八款，其情節重大或再次違反者，處或併處停止
營業或勒令歇業。